臺灣高等法院刑事判決　　　　　　　　96年度上訴字第3864號
上　訴　人
即　被　告　甲○○
　　　　　　　　　　8號
上列上訴人因毒品危害防制條例案件，不服臺灣宜蘭地方法院95
年度訴字第402號，中華民國96年7月4日第一審判決（起訴案號
：臺灣宜蘭地方法院檢察署95年度毒偵字第727、858號），提起
上訴，本院判決如下：
    主  文
原判決撤銷。
甲○○施用第一級毒品，累犯，處有期徒刑捌月；減為有期徒刑
肆月，如易科罰金，以新臺幣壹仟元折算壹日。
    事  實
一、甲○○於民國92年間，因施用毒品案件，經送觀察、勒戒後
    ，認無繼續施用毒品之傾向，於92年3月7日執行完畢釋放，
    並由原審法院於92年3月17日，以91年度少調字第312號為不
    付審理之裁定確定；復於94年間因施用第一級、第二級毒品
    案件，經本院判處有期徒刑1年、6月，應執行有期徒刑1年4
    月確定，並於95年3月10日假釋，刑期至95年5月25日屆滿，
    以已執行論（構成累犯）。又於95年間因施用第二級毒品案
    件，經檢察官提起公訴，由原審法院以95年度易字第262號
    受理。詎其在上開案件審理中猶不知悔改，於觀察、勒戒執
    行完畢釋放後，5年內另基於施用第一級毒品海洛因與第二
    級毒品安非他命之犯意，於95年8月18日下午某時，在宜蘭
    縣羅東鎮某旅社，以將海洛因與安非他命摻合後置入玻璃球
    內燒烤吸食其煙之方式，同時施用第一級毒品海洛因、第二
    級毒品安非他命，嗣於95年8月19日1時30分許，經警採集其
    尿液，送驗結果呈嗎啡、甲基安非他命陽性反應。
二、案經宜蘭縣警察局羅東分局報請臺彎宜蘭地方法院檢察署檢
    察官偵查起訴。
    理  由
一、於本院審理時，被告甲○○經合法傳喚，無正當理由，雖未
    到庭，惟查前揭事實，業據被告甲○○於原審審理時，自白
    不諱，並有宜蘭縣警察局羅東分局毒品案犯嫌尿液採取送驗
    姓名與編號對照表1份、慈濟大學濫用藥物檢驗中心檢驗總
    表1份；又被告於觀察、勒戒執行完畢釋放後，5年內再犯毒
    品危害防制條例第10條之罪，有本院被告前案紀錄表1份可
    稽，被告之自白與事實相符。至於被告上開施用海洛因、安
    非他命之犯行，雖係於臺灣宜蘭地方法院95年度易字第262
    號案件審理中所為，此有上開刑事判決書1份在卷可參，並
    經原審調取該案卷宗核閱無誤，惟被告於該案僅單純施用安
    非他命，於本案則將海洛因與安非他命摻合後施用，其施用
    方法顯然不同，足見被告係另行起意為本案之犯行，自無該
    案件既判力所及之問題，併予敘明。本件事證明確，被告犯
    行洵堪認定。
二、查（一）、按海洛因、安非他命分屬毒品危害防制條例第2
    條第2項第1款、第2款所定之第一級、第二級毒品。核被告
    甲○○所為，係犯毒品危害防制條例第10條第1項、第2項之
    施用第一級、第二級毒品罪。（二）、被告持有第一級毒品
    海洛因、第二級毒品安非他命之低度行為，為施用第一級、
    第二級毒品之高度行為所吸收，不另論處。（三）、被告將
    海洛因、安非他命摻合後施用，係一行為觸犯施用第一級毒
    品罪、施用第二級毒品罪，為想像競合犯，依刑法第55條規
    定，應從重之施用第一級毒品罪處斷。公訴人認被告所犯施
    用第一級、第二級毒品罪，應予分論併罰，容有未洽，併此
    敘明。（四）、被告於94年間因施用第一級、第二級毒品案
    件，經臺彎宜蘭地方法院判處有期徒刑1年、6月，應執行有
    期徒刑1年4月確定，並於95年3月10日假釋，刑期至95年5月
    25 日屆滿，以已執行論，此有本院被告前案紀錄表1份在卷
    可參，其於5年以內故意再犯本件有期徒刑以上之罪，應依
    刑法第47條第1項規定，論以累犯，並加重其刑。
三、原審據以論罪科刑，固無不當，惟查被告犯罪於96年4月24
    日以前，合於中華民國96年罪犯減刑條例之第2條第1項第3
    款、第7條、第9條之減刑條件，原審未及斟酌比較，尚有未
    當。被告上訴指摘原判決不當雖無理由，惟原判決既有前開
    可議之處，自應由本院予以撤銷改判。爰審酌被告有多次施
    用毒品之前科，因施用毒品犯行而送觀察、勒戒，仍不知悛
    悔，惟念其施用毒品乃戕害自己身心健康，尚未危及他人，
    犯罪後坦承犯行，態度良好，及其犯罪之動機、目的、手段
    、與其智識程度等一切情狀，量處有期徒刑8月。
四、又被告犯罪於96年4月24日以前，合於中華民國96年罪犯減
    刑條例之第2條第1項第3款、第7條、第9條之減刑條件，因
    減輕其刑2分之1，並諭知易科罰金之折算標準。
五、被告經合法傳喚，無正當之理由不到庭，爰不待其陳述，逕
    行判決。
據上論斷，應依刑事訴訟法第369條第1項前段、第364條、第371
條，第299條第1項前段，毒品危害防制條例第10條第1項、第2項
，刑法第11條前段、第55條、第47條第1項、第41條第1項，中華
民國96年罪犯減刑條例之第2條第1項第3款、第7條、第9條，判
決如主文。
本案經檢察官丁樹蘭到庭執行職務。
中　　華　　民　　國　　96　　年　　12　　月　　31　　日
　　　　　　　　　刑事第七庭審判長法　官　黃麗生
　　　　　　　　　　　　　　　　  法　官　黃國忠
　　　　　　　　　　　　　　　　  法　官　江國華
以上正本證明與原本無異。
如不服本判決，應於收受送達後10日內向本院提出上訴書狀，其
未敘述上訴之理由者並得於提起上訴後10日內向本院補提理由書
（均須按他造當事人之人數附繕本）。
                                  書記官  陳玉嬋
中　　華　　民　　國　　97　　年　　1 　　月　　3 　　日
附錄：本案論罪科刑法條全文
施用第1級毒品者，處6月以上5年以下有期徒刑。
施用第2級毒品者，處3年以下有期徒刑。
